【裁判字號】    97,訴,902
【裁判日期】    971121
【裁判案由】    殺人未遂等
【裁判全文】
臺灣高雄地方法院刑事判決               97年度訴字第902號
公  訴  人  臺灣高雄地方法院檢察署檢察官
被      告  甲○○
                    （另案於臺灣高雄第二監獄執行中）
選任辯護人  周君強律師
上列被告因殺人未遂等案件，經檢察官提起公訴（97年度偵字第
8207號），本院判決如下：
    主  文
甲○○犯恐嚇危害安全罪，處有期徒刑參月；又犯恐嚇危害安全
罪，處拘役參拾日；又殺人未遂，處有期徒刑陸年陸月。有期徒
刑部分應執行有期徒刑陸年柒月。
其餘被訴竊盜部分無罪。
    事  實
一、甲○○與丁○○原為男女朋友關係，因民國96年11月間，丁○○要求分手後，甲○○心生不滿：
  (一)於97年1 月25日1 時許，持西瓜刀1 把，與不知情之友人至
    高雄市○○區○○路223 號13樓之1 丁○○住處樓下（起訴
    書誤載為丁○○住處），甲○○竟基於恐嚇危害安全之犯意
    ，向丁○○恫稱要殺其男友，使丁○○心生畏怖，致生危害
    於丁○○之安全。嗣因警員執行巡邏勤務，在高雄市○○路
    及莊敬路口該大樓旁，見甲○○將東西丟到路邊轎車底下，
    認甲○○及其友人形跡可疑，加以盤查，因而查獲甲○○深
    夜持有刀械，乃將甲○○依違反社會秩序維護法帶至高雄市
    政府警察局三民第二分局民族派出所（下稱民族派出所）偵
    辦，丁○○嗣因恐甲○○誤會係其報警，至民族派出所探望
    甲○○，詎甲○○認係丁○○之男友報警，竟另基於恐嚇危
    害安全之犯意，於同日2 時15分許筆錄製作完成後，在民族
    派出所外面向丁○○恫稱要其小心等語，使丁○○心生畏懼
    ，致生危害於丁○○之生命、身體安全。
  (二)甲○○自認感情遭受丁○○欺騙，懷恨在心，於97年3 月1
    日4 時許，與無犯意連絡之未滿18歲黃姓少年（姓名年籍資
    料詳卷，起訴書誤載為姓名年籍不詳之成年男子，應予更正
    ），一同騎乘丁○○所有車號DQQ-498 號輕型機車（此部分
    不構成竊盜罪，詳後述），沿高雄市○○區○○路，一路尾
    隨於丁○○所騎乘之機車後方，因丁○○發覺甲○○騎乘機
    車尾隨，乃加速欲擺脫甲○○之糾纏，至建德路81號前時，
    甲○○騎車追撞丁○○之機車，致丁○○人車倒地後，將丁○○拖行至甲○○所騎乘之機車旁，甲○○竟基於殺人之故
    意，自其騎乘之機車取出西瓜刀1 把，朝丁○○身體及手腳
    共揮砍約5 、6 刀，並嚇稱：「妳再跑啊！妳再跑給我看！
    」、「讓妳死！」等語，丁○○為保護身體以其右手抵擋，
    全身因此受有左手及手臂切割傷合併第三掌骨開放性骨折、
    伸肌肌腱及肌肉斷裂、左膝切割傷合併脛腓股開放性骨折、
    右膝切割傷合併前脛肌斷裂、脛股開放性骨折、右手肘切割
    合併尺骨開放性骨折之傷害。嗣因丁○○高聲呼救，甲○○
    恐遭人發覺，乃停手並由黃姓少年騎乘機車搭載其逃離現場
    ，該西瓜刀1 把則遭甲○○丟棄在愛河內，而丁○○幸經緊
    急送醫救治，始倖免於難。嗣於97年3 月12日6 時50分許，
    甲○○在高雄市○○區○○街6 巷8 號4 樓401 室為警循線
    查獲，並扣得上開機車1 部（已發還丁○○）。
二、案經丁○○訴由高雄市政府警察局三民第二分局報請臺灣高
    雄地方法院檢察署檢察官偵查起訴。
    理  由
甲、證據能力方面：
一、證人即告訴人丁○○於警詢時陳述之證據能力：
    本件證人即告訴人丁○○於警詢時之陳述，雖係被告甲○○
    以外之人於審判外之陳述，而經被告否認其證據能力（本院
    卷第38頁），惟經本院依法傳喚、拘提證人丁○○，均因去
    向不明而無法傳拘到庭，有本院送達證書及司法警察拘提結
    果報告書在卷可稽（本院卷第169 、174 頁），足見證人丁○○確係所在不明而無法傳喚，本院審酌證人即告訴人丁○○為本案被害人，於97年3 月1 日案發後不久之同年月7日
    即前往民族派出所、及於同年月12日在其住宅接受警方詢問
    製作筆錄，而其所陳述被告於97年1 月25日凌晨至其住處樓
    下及同年3 月1 日遭被告砍殺之經過情形，與被告於警詢所
    述大致相符，足認證人即告訴人於警詢中所為之陳述，具有
    可信之特別情況，亦為證明被告所涉本案犯罪事實存否所必
    要者，故依刑事訴訟法第159 條之3 第3 款規定，證人即告
    訴人於警詢中所為陳述，均得作為證據。
二、證人即告訴人於偵查時證述之證據能力
    按被告以外之人於偵查中向檢察官所為陳述，除顯有不可信
    之情況者外，得為證據，同法第159 條之1 第2 項定有明文
    。證人即告訴人丁○○於檢察官偵查中所為之陳述，業經具
    結，且查無檢察官在偵查時有不法取供而顯有不可信之情況
    ，依上說明，證人即告訴人於偵查中之證詞，得為證據。
乙、實體方面：
壹、有罪部分：
一、訊據被告甲○○固坦承有於97年1 月25日1 時許，持西瓜刀
    1 把，至告訴人丁○○位於高雄市○○區○○路223 號13樓
    之1 住處樓下1 樓，嗣遭警員將其帶至民族派出所製作筆錄
    ，告訴人於當日有至民族派出所探望伊，其與告訴人有在派
    出所外談話，97年3 月1 日4 時許，被告騎乘機車搭載黃姓
    少年，沿高雄市○○區○○路尾隨告訴人，至建德路81號前
    ，被告將告訴人之機車踹倒，致告訴人人車倒地，被告乃將
    告訴人拖至其騎乘之機車旁，自機車取出西瓜刀1 把，朝告
    訴人身體及手腳揮砍，致告訴人全身受有左手及手臂切割傷
    合併第三掌骨開放性骨折、伸肌肌腱及肌肉斷裂、左膝切割
    傷合併脛腓股開放性骨折、右膝切割傷合併前脛肌斷裂、脛
    股開放性骨折、右手肘切割合併尺骨開放性骨折之傷害，嗣
    因告訴人高喊「救命！」，被告恐遭人發覺，乃停手並逃離
    現場之事實，惟矢口否認有何恐嚇、殺人未遂犯行，辯稱：
    伊於97年1 月25日至告訴人住處樓下，係因為告訴人打電話
    給伊說她身體不舒服，伊要帶她去看醫生，但她不喜歡伊到
    她住處，她可能怕伊被她男友看到，伊帶西瓜刀是要防身，
    但伊未恐嚇說要殺告訴人之男友，告訴人至警察局看伊時，
    伊未叫告訴人要小心點；又97年3 月1 日伊將告訴人之機車
    踹倒是要叫她下車，因為她看到伊就加速離開，伊之用意只
    是要叫她把放在伊處之東西拿走，伊問她為什麼看到伊要跑
    ，她說伊糾纏不放過她，她覺得伊很煩，伊很生氣，就拿刀
    子砍她、教訓她，伊只有要砍她的腳，沒有要砍她的身體，
    伊沒有說要讓她死云云。
二、經查：
  (一)恐嚇危害安全部分：
  1.被告於97年1 月25日1 時許，持西瓜刀1 把，與不知情之友
    人至告訴人上址住處樓下1 樓，向告訴人恫稱要殺其男友，
    使告訴人心生畏怖，嗣因警員執行巡邏勤務，在高雄市○○
    路及莊敬路口該大樓旁，見被告將東西丟到路邊轎車底下，
    認被告及其友人形跡可疑，加以盤查，因被告深夜持有刀械
    ，乃將被告依違反社會秩序維護法帶至民族派出所偵辦，嗣
    後告訴人至民族派出所探望被告，詎被告認係告訴人之男友
    報警，復於同日2 時15分許筆錄製作完成後，在民族派出所
    外面向告訴人恫稱要其小心等語，使告訴人心生畏懼，致生
    危害於告訴人之生命、身體安全等情，業據被告於偵查中供
    稱：伊於97年1 月25日當天在派出所有與告訴人發生爭執等
    語（偵查卷第3 頁），於本院供稱：伊有於97年1 月25日帶
    1 把西瓜刀去告訴人住處，伊將西瓜刀放在轎車底下，當時
    伊已知告訴人有另外交男朋友，伊當時跟友人一起至告訴人
    上址住處樓下，告訴人不喜歡伊到她住處，她可能怕伊被她
    男友看到，所以她很生氣，伊有與告訴人發生口角，沒多久
    告訴人之男友就開門出來，之後沒多久警察就來了，後來警
    察將伊帶至派出所後，告訴人有至派出所看伊，在派出所伊
    與告訴人口頭上吵架，伊當時有罵三字經；在派出所外面伊
    當時氣無緣無故被抓到警察局，伊懷疑告訴人男友報警等語
    （本院卷第37、240 至243 頁），已坦承有持西瓜刀至告訴
    人住處樓下及在民族派出所外面與告訴人發生口角、吵架之
    情事，而證人即告訴人於警詢時證稱：被告於97年1 月25日
    凌晨1 時許，持西瓜刀至伊住家樓下1 樓等候，要砍殺伊男
    友，遭巡邏員警攔下帶回派出所偵辦；伊與被告於96年5 月
    交往，於96年11月分手等語（警卷第19頁），於偵查中證稱
    ：被告於97年1 月25日晚上持刀到伊莊敬路住處，伊一直跟
    他說伊堅持要分手，他說要殺伊男友，他以為是伊報警，當
    時伊跟伊男友走出去，沒有理他，警察就把他帶走，後來伊
    去警局要看他，他就跟伊說要伊小心等語（偵查卷第18 頁
    ），已就被告於97年1 月25日以言詞恫嚇告訴人，致告訴人
    心生畏懼之情事證述在卷，佐以證人即民族派出所警員王智
    弘於本院證稱：97年1 月25日當天伊值巡邏勤務，未接獲報
    案，在經過愛國路及莊敬路交岔路口大樓旁邊，見到被告與
    其友人形跡可疑，伊同事看到他們把東西丟到轎車底下，故
    伊等就過去盤查，被告有承認刀子是他帶過去的，因他們是
    深夜持刀，故將他們帶回警察局，被告有通知其妹來交保，
    當天告訴人一直跟被告解釋不是她報案；伊等大約1 點多帶
    被告回去，到警察局約1 時50分許開始製作筆錄至2 時15分
    許，製作筆錄時告訴人跟她男朋友進入警局後，被告與告訴
    人就開始爭執有沒有報案之事，當時被告情緒很不滿，他認
    為是告訴人報案，警察才抓他回來等語（本院卷第153 至15
    6 頁），已就查獲被告之過程，及被告誤認係告訴人報警，
    在民族派出所與告訴人發生爭執之情事證述甚詳。衡情被告
    明知告訴人另有男友，仍於凌晨1 時許持西瓜刀，偕同友人
    至告訴人住處樓下找告訴人，顯非善意，又被告遭警員查獲
    持有刀械，被帶至警局，因誤認係告訴人男友報警，對告訴
    人更為不滿亦屬常情，則告訴人證述被告持刀至其住處樓下
    恐嚇要殺其男友及在派出所外面與告訴人爭吵時，對告訴人
    恫稱要其小心等語，應屬可信。
  2.證人即被告胞妹丙○○固於本院證稱：97年1 月25日晚上1
    、2 時許，被告說他人在警察局，叫伊過去保他，伊到警察
    局簽名保他出來後，過沒多久伊就離開，當時沒有發生什麼
    事，伊未聽到被告對告訴人說要她男朋友小心一點，被告沒
    有在警察局恐嚇告訴人之男友云云（本院卷第147 至148 、
    150 頁），惟證人丙○○於本院證稱：伊到警察局時，小玲
    、告訴人、1 名男子及1 被告之朋友均在場，伊簽名保被告
    出來後，過沒多久伊就離開了，伊離開時告訴人及其男友尚
    未離開；伊保被告出來後，被告及告訴人有在警察局外面講
    話等語（本院卷第147 頁），則證人丙○○既未全程在場，
    其所言尚難為有利於被告之認定。又證人即警員王智弘固於
    本院證述：當天在警察局裡，伊沒有聽到被告對告訴人說要
    她小心點，當時沒有聽到被告講恐嚇的話云云（本院卷第15
    6 頁），惟如前所述，被告係在民族派出所外面對告訴人為
    言詞恐嚇，且證人王智弘於本院證述：做完筆錄後，告訴人
    與被告還在警察局門口聊天聊很久，伊要下班出警察局時他
    們還在那邊，被告與告訴人在警察局門口講話時，伊沒有聽
    到他們在講什麼等語（本院卷第154 至15 5頁），則證人王
    智弘既未聽到被告與告訴人在民族派出所外之談話內容，亦
    難以其證述為有利於被告之認定。
  (二)殺人未遂部分：
  1.被告於97年3 月1 日4 時許，騎乘機車搭載黃姓少年（姓名
    年籍資料詳卷），在高雄市○○區○○路81號前，以腳踹告
    訴人騎乘之機車，致告訴人人車倒地後，將告訴人拖行至被
    告騎乘之機車旁，自被告騎乘之機車取出藏放之西瓜刀1 把
    ，砍殺告訴人身體及手腳共5 、6 刀，並向告訴人嚇稱：「
    妳再跑啊！妳再跑給我看！」、「讓妳死！」等語，告訴人
    為保護身體以其右手抵擋，全身因此受有左手及手臂切割傷
    合併第三掌骨開放性骨折、伸肌肌腱及肌肉斷裂、左膝切割
    傷合併脛腓股開放性骨折、右膝切割傷合併前脛肌斷裂、脛
    股開放性骨折、右手肘切割合併尺骨開放性骨折之傷害，嗣
    因告訴人高聲呼救，被告恐遭人發覺，乃停手並由黃姓少年
    騎乘機車搭載其逃離現場，該西瓜刀1 把則遭甲○○丟棄在
    愛河內，而告訴人幸經緊急送醫救治，始倖免於難等情，業
    據被告於警詢時供稱：伊於97年3 月11日凌晨4 時30分許持
    西瓜刀砍殺告訴人，伊不知砍殺的身體部位，當時就亂砍，
    砍殺幾刀伊亦不清楚，因告訴人欺騙伊感情，故伊持刀砍殺
    她，伊係騎乘告訴人之車號DQQ-498 號輕型機車，在她工作
    地點（正確地址不詳）門外等她下班，並尾隨她至案發地點
    ，於機車與告訴人平行時用腳踹她機車，使她重心不穩跌倒
    ；伊作案時之西瓜刀，是伊在97年2 月29日中午前往高雄市
    ○○路上瑞豐夜市附近大賣場購買，是要用來砍殺告訴人，
    伊已將該把西瓜刀丟到高雄市鹽埕區七賢橋下之愛河內，伊
    知道伊之行為會造成被害人發生死亡結果等語（警卷第4至6
    頁），於偵查中供稱：97年3 月1 日當天，因為告訴人騙伊
    感情，伊拿刀去殺她，砍她的腳，還有哪裡伊不記得，砍了
    幾刀伊不曉得，伊在告訴人上班之店外面等告訴人下班，跟
    在她後面，伊叫她停車她不停，伊很生氣，她看到伊就跑，
    伊就把她踹下來，她就重心不穩摔倒了，伊就把她拉起來，
    伊說「你再跑啊！你再跑給我看！」，伊一時很生氣，從伊
    身上拿西瓜刀砍她，她喊救命喊得很大聲，伊就走了等語（
    偵查卷第25頁），核與證人即告訴人於警詢時證稱：伊於97
    年3 月1 日凌晨4 時30分許，騎乘伊使用之車號DPC-198 重
    型機車，行經高雄市○○區○○路81號前，突遭被告與另一
    名嫌疑人騎乘機車要將伊攔下，伊害怕不敢停車，被告就一
    直騎乘機車追撞伊，把伊撞倒於地，徒手硬拖伊至他所騎乘
    之機車處，當時伊雙腳已遭磨破流血，他還出言恐嚇伊要讓
    伊死及一直罵伊，後取出本來藏放於他機車上之西瓜刀向伊
    砍殺，伊一直喊救命及向他求饒，他都不理會伊，前後共砍
    殺5 刀；當時與被告同行之人未持刀砍殺伊，伊不認識他，
    但被告砍殺伊後該名歹徒騎乘機車載他走，是伊一直喊救命
    ，路人幫伊報警送高醫急救等語（警卷第18至19 頁） ，於
    偵查中證稱：97年3 月1 日5 時許，伊騎車回家途中，感覺
    旁邊有車跟伊，伊回頭突然有人喊伊，叫伊下車，伊有看到
    就是被告，伊很害怕，當時路上沒人，伊加速要騎走，結果
    被告就騎車來撞伊，伊跌在地上，被告就下車抓伊衣服，將
    伊拖至機車旁邊，當時伊一直求饒，被告就從機車裡拿出刀
    砍伊雙手及雙腳，還一直說要讓伊死，伊當時聽到這句話就
    一直求饒，要他不要這樣對伊，伊還有喊救命，但都無人來
    救伊，被告砍了伊左手2 刀、左腳2 刀、右手1 刀、右腳1
    刀，在混亂中伊一直拜託他不要，他還是一直砍伊，伊記得
    還有1 人在旁邊等他，他把伊砍完後，那人就跟被告一起騎
    車離開，伊當時一直喊救命，不知隔多久，有1 個阿伯，伊
    請他打119 ，隔沒多久警車就來了等語（偵查卷第19至20頁
    ），與證人即在場之黃姓少年於警詢時證稱：當日是被告騎
    乘DQQ-498 號輕型機車載伊去尾隨告訴人，到達高雄市○○
    區○○路81號前，被告就用腳踹告訴人之機車，告訴人倒地
    後，被告就要將她拖上伊等共同騎乘之機車，但她不願意上
    車，被告就用預備之刀子砍殺告訴人等語（本院卷第184 頁
    反面），於本院證稱：97年3 月1 日伊讓被告載，遇到告訴
    人後，被告在騎機車之行進間就踹告訴人之機車，把告訴人
    踹倒後，被告就下車，機車換伊騎等語（本院卷第226 至22
    8 頁），情節大致相符，並有高雄醫學大學附設中和紀念醫
    院診斷證明書1 紙、現場照片8 張、財團法人私立高雄醫學
    大學附設中和紀念醫院97年7 月2 日高醫附行字第09700021
    12號函檢送之病歷資料影本1 份（警卷第41至45頁、本院卷
    第50至98頁）及扣押物品目錄表、贓物認領保管單、車號DQ
    Q-498 號機車照片1 張等（警卷第37、39、47頁）在卷為憑
    。
  2.被告於警詢時已供承其購買西瓜刀是要用來砍殺告訴人等語
    （警卷第5 頁），而西瓜刀刀刃甚為銳利，長度非短，對人
    體生命有高度危險性，以客觀上觀察，用以砍人身體足以致
    死，此為眾所周知之常識，且被告於警詢時亦供稱：伊不知
    砍殺告訴人之身體何部位，當時就亂砍；伊知道持刀砍殺告
    訴人5 刀並將告訴人棄於現場，可能會造成告訴人死亡結果
    等語（警卷第6 頁），則被告係持該西瓜刀朝告訴人之身體
    、手腳等處任意揮砍，顯有殺害告訴人之故意。再者，由證
    人即告訴人於偵查中證稱：在混亂中伊要保護伊之身體，故
    伊用右手去擋，伊一直拜託被告不要，他還是一直砍伊等語
    （偵查卷第19頁），可知被告並非只朝告訴人手、腳揮砍，
    且由告訴人之手、腳遭被告砍殺至開放性骨折之程度，足見
    被告下手之猛烈，而被告於本院供稱當時旁邊有人在叫要不
    要幫告訴人叫救護車，伊就沒有繼續動手等語（本院卷第38
    頁），可知被告係因發現旁邊有人始停手離開，被告有置告
    訴人於死地之犯意，自堪認定。被告辯稱其無殺害告訴人之
    犯意云云，委無足採。
  3.公訴人於起訴意旨固依證人即告訴人於警詢及偵查之證述，
    認被告係與1 姓名年籍不詳之成年男子共同基於殺人之犯意
    聯絡，由該姓名年籍不詳之人在旁把風云云。惟查，本案發
    生時，與被告在場之人為黃姓少年，有黃姓少年之年籍資料
    在卷，非成年人。而被告於本院供稱：伊跟黃姓少年說要去
    找朋友，黃姓少年不知道伊身上有帶刀子等語（本院卷第23
    5 頁），核與證人即在場之黃姓少年於警詢時供稱：伊不知
    被告有帶刀，伊事後才知道被告起意要殺告訴人等語，於本
    院證稱：伊不知道被告為何拿刀子出來，是被告拿刀子出來
    後，伊才知道他要殺告訴人，伊就嚇到等語（本院卷第227
    至228 頁）相符，尚無證據證明被告與黃姓少年有何犯意聯
    絡或行為分擔之情事。又由證人即告訴人於警詢時證稱：伊
    於上開時、地遭被告與另1 名年約20歲之嫌疑人騎乘機車要
    將伊攔下，伊不認識與被告同行之人，該人未持刀砍殺伊，
    被告砍殺伊時，他一直坐在機車上觀看，伊一直喊救命，該
    人非但未救伊，觀看後就把被告載走等語（警卷第18至19頁
    、本院卷第196 頁），固堪認定被告對其行兇時，被告搭載
    之黃姓少年留在現場觀看，並於事後騎乘機車將被告載走之
    情事。惟被告於偵查中供稱：伊在告訴人上班的店等告訴人
    下班，跟在她後面，伊叫她停車她不停，伊很生氣，她看到
    伊就跑，伊無法追上她，伊就把她踹下來，就把她拉起來，
    伊說「你再跑啊！你再跑給我看！」，伊一時就很生氣，就
    從伊身上拿西瓜刀砍她等語（偵查卷第25頁），堪認被告係
    因見告訴人看到被告就跑，憤而決意持西瓜刀砍殺告訴人，
    被告持西瓜刀砍殺告訴人之行為，係其個人行為，尚難僅以
    黃姓少年於97年3 月1 日案發時在場乙節，遽認黃姓少年與
    被告有何犯意聯絡或行為分擔。從而，起訴意旨上開認定，
    容有誤會。
  4.被告雖辯稱97年3 月1 日伊下車後，就叫黃姓少年將機車騎
    走，黃姓少年未回到現場載伊，伊教訓完告訴人後，就坐計
    程車到黃姓少年家附近的統一超商打電話給黃姓少年，叫他
    出來吃東西，伊有跟黃姓少年說伊與告訴人發生的事情，叫
    黃姓少年不要管太多云云。惟查，此與證人黃姓少年於本院
    證述：伊見被告拿刀子出來後，伊就嚇到騎機車離開，後來
    再去統一超商載被告，伊不知道被告跟伊約的統一超商在哪
    裡，因為伊不熟悉路，伊記得被告要伊到九如路那裡去載他
    云云（本院卷第231 至234 頁），被告與黃姓少年對於2人
    於案發後相約見面之地點陳述並不一致，衡情若被告係與黃
    姓少年相約在黃姓少年住家附近之統一超商，黃姓少年當不
    致有不熟悉路之情形，堪認被告與黃姓少年所言，均係事後
    彼此迴護之詞，不足採信。應以證人即告訴人於警詢及偵查
    證述：被告砍殺伊時，另1 嫌疑人（即黃姓少年）一直坐在
    機車上觀看，之後就把被告載他走等語（警卷第24頁），較
    為可採。
  (三)核被告所為，係犯刑法第305 條恐嚇危害安全罪及同法第27
    1 條第2 項、第1 項之殺人未遂罪。被告所犯2 次恐嚇危害
    安全罪及1 次殺人未遂行為，犯意各別，行為互殊，應予分
    論併罰。被告雖已著手殺害告訴人行為之實施，惟未生告訴
    人死亡之結果，其犯罪尚屬未遂，依刑法第25條第2 項規定
    ，得按既遂犯之刑減輕之。爰審酌被告於本案之前並無前科
    ，有臺灣高等法院被告前案紀錄表1 份在卷為憑，其與告訴
    人曾係男女朋友關係，竟因告訴人要求分手，而心生不滿，
    持刀恐嚇告訴人，於遭警員查獲後，未經查證何人報案，即
    言詞恐嚇告訴人使其心生恐懼，復另進而持刀砍殺告訴人，
    致告訴人受有上開傷害，且告訴人因此左手腕手指關節僵硬
    ，手部功能受影響，左膝亦有僵硬情形，須加強復健以回復
    關節活動度，左手臂、手肘、手指活動度差，功能尚待回復
    ，有財團法人私立高雄醫學大學附設中和紀念醫院97年7 月
    2 日高醫附行字第0970002112號函1 紙附卷可稽（本院卷第
    50頁），告訴人身心受創嚴重，且被告犯後否認犯行，飾詞
    卸責等一切情狀，分別量處如主文所示之刑，並定其應執行
    刑，以示懲儆。
  (四)至於被告持以砍殺告訴人所用之西瓜刀既未扣案，且已遭被
    告丟棄於高雄市鹽埕區七賢橋下之愛河等情，復據被告供明
    在卷（警卷第5 頁），因無證據證明尚仍存在，爰不為沒收
    之諭知。
二、無罪部分：
  (一)公訴意旨另以：被告甲○○於97年1 月27日某時許，與姓名
    年籍不詳之成年男子，共同意圖為自己不法所有，基於竊盜
    之犯意聯絡，一同至高雄市○○區○○路223 號13樓之1丁○○住處樓下，由甲○○持自備之鑰匙，竊取丁○○所有車
    牌號碼DQQ-498 號輕機車得手，作為代步所用。因認被告此
    部分涉犯刑法第320條第1項竊盜罪嫌云云。
  (二)訊據被告對其於97年1 月27日有把上開機車騎走之事實，固
    坦承不諱，惟堅決否認涉有上開竊盜犯行，辯稱：伊自己有
    該機車之鑰匙，伊於97年1 月27日早上8 時許將該機車牽走
    ，伊有向管理員報備及留姓名，當天晚上伊就有通知告訴人
    等語。經查：
  1.被告於97年1 月27日7 、8 時許，與黃姓少年至告訴人上址
    住處地下1 樓，將告訴人所有之車號DQQ-498 號輕型機車騎
    走之事實，業據被告於本院供承在卷（本院卷第244 至246
    頁），核與證人黃姓少年於本院證述：伊於上開時、地有與
    被告一起去將機車騎走，被告有跟管理員講等語（本院卷第
    226 、229 頁），及證人即告訴人於警詢及偵查中證述：伊
    於當日12時許要騎DQQ-498 號輕型機車外出時，發現機車不
    見，管理員說有2 人將伊之機車騎走，那人有伊之鑰匙，還
    說認識伊，管理員跟伊講那人的長相，伊才知道是被告等語
    （警卷第23頁、偵查卷第19頁）大致相符，固堪認定。
  2.惟刑法上之竊盜罪，須意圖為自己或第三人不法之所有，而
    取他人所有物，為其成立要件。上開DQQ-498 號機車，為告
    訴人出資購買，登記車主為白正傑乙節，業據告訴人於警詢
    時證述在卷（警卷第20頁），並有高雄市政府警察局車輛尋
    獲電腦輸入單1 紙在卷為憑（警卷第40頁）。被告未事先獲
    得告訴人同意，即與黃姓少年於上開時、地將該機車騎走，
    其行為固屬可議，惟如前所述，被告於將該機車騎走之際，
    已告知管理員，而被告辯稱其有通知告訴人其將機車騎走等
    語，亦與證人即告訴人於警詢時證述：隔日被告有打電話告
    知伊輕型機車DQQ-498 他已騎走等語（警卷第20頁），於偵
    查中證述：伊打電話給被告說，如果他真的要騎該車，伊可
    以過戶，他說要還給伊等語（偵查卷第19頁）相符，則不能
    僅以被告未事先告知告訴人，即與黃姓少年於上開時、地共
    同將上開機車騎走乙節，遽認被告騎走該機車有不法所有之
    意圖，被告之行為尚難認為構成刑法上之竊盜罪。
  (三)從而，檢察官所為舉證，不足以證實被告此部分確有竊盜犯
    行，本院復查無其他積極證據足認被告有檢察官所指上述犯
    行，依前揭說明，此部分自應為被告無罪之諭知。
據上論斷，應依刑事訴訟法第299 條第1 項前段、第301 條第1
項，刑法第第271 條第2 項、第1 項、第305 條、第25條、第51
條第5 款，刑法施行法第1 條之1 ，判決如主文。
本案經檢察官乙○○到庭執行職務。
中    華    民    國    97    年    11    月    21    日
                  刑事第八庭  審判長法  官  李璧君
                                    法  官  曾仁勇
                                    法  官  曾鈴
以上正本證明與原本無異。
如不服本判決應於收受送達後10日內向本院提出上訴書狀，並應
敘述具體理由；如未敘述上訴理由者，應於上訴期間屆滿後20日
內向本院補提理由書（均須按他造當事人之人數附繕本）「切勿
逕送上級法院」。
中    華    民    國    97    年    11    月    21    日
                                    書記官  曾秀鳳
附錄本判決論罪科刑法條：
中華民國刑法第271條
殺人者，處死刑、無期徒刑或 10 年以上有期徒刑。
前項之未遂犯罰之。
預備犯第 1 項之罪者，處 2 年以下有期徒刑。
中華民國刑法第305條
以加害生命、身體、自由、名譽、財產之事，恐嚇他人致生危害
於安全者，處2 年以下有期徒刑、拘役或3 百元以下罰金。


司法院資訊處製作；財團法人民間司法改革基金會備份。
